台灣台中地方法院刑事判決　　　　　　　　　　　　九十一年度易字第二五五號
　　公　訴　人　臺灣臺中地方法院檢察署檢察官
　　被　　　告　甲○○
右列被告因違反商標法案件，經檢察官提起公訴（九十一年度偵字第一一七六三號）
，本院判決如左：
    主  文
甲○○明知為於同一商品，使用相同於他人註冊商標之圖樣之商品而意圖販賣而陳列
，處有期徒刑月，如易科罰金，以佰元折算壹日。扣案如附表壹所示內容之物均
沒收。
    事  實
一、甲○○明知如附表二編號一、二所示之商標圖樣，分別係乙○○香奈兒股份有限
    公司（下稱香奈兒公司）及丁○萬寶龍文具有限公司（下稱萬寶龍公司），向我
    國經濟部中央標準局（現改為經濟部智慧財產局）申請註冊取得商標專用權（註
    冊號數、指定使用之商品及專用期限均詳如附表二所載），均尚在專用期間內；
    竟基於意圖營利及欺騙他人之犯意，明知其於民國（下同）九十一年六月十二日
    下午六時許，在台中市○○○街春水堂茶藝館，向一名不詳姓名年籍之成年男子
    ，以每件香奈兒皮包新台幣（下同）六百元、每件香奈兒皮夾三百元、每件萬寶
    龍皮夾三百五十元之價格所販入之仿冒上開商標圖樣之皮件均係仿冒品，竟仍予
    販入仿冒香奈兒皮包四件、仿冒香奈兒皮夾一件及仿冒萬寶龍皮夾三件；再於翌
    日晚上八時三十分許，在其擺設於臺中市○○○街地下商場之攤位，欲以每件香
    奈兒皮包九百元、每件香奈兒皮夾五百元及每件萬寶龍皮夾五百元至六百元不等
    之價格販售予不特定人，意圖販賣而陳列之。嗣於九十一年六月十三日晚上九時
    許，在上址攤位為警當場查獲，並扣得如附表一所示仿冒上開商標圖樣之皮件共
    計八件。
二、案經香奈兒公司及萬寶龍公司之代理人丙○○告訴及臺中市警察局移送臺灣臺中
    地方法院檢察署檢察官偵查起訴。
    理  由
一、訊據被告甲○○固坦承於前開時、地意圖販賣而陳列使用相同於告訴人香奈兒公
    司及萬寶龍公司同一商品之註冊商標圖樣之商品之犯行，惟辯稱：伊不知上開商
    品係仿冒品，且販售者並未告訴伊販賣上開商品係屬違法行為，而伊因經濟困難
    ，經販售者告知上開商品極易賣出，才誤觸法網云云。惟查，右揭事實業據被告
    於警訊及偵查中坦承不諱，核與告訴代理人丙○○於於警訊中指訴相符，且有查
    獲仿冒如附表二所示商標名稱及圖樣之如附表一所示內容之商品扣案可資佐證。
    再如附表二所示「  」、「ＭＯＮＴＢＬＡＮＣ」等商標圖樣，已據乙○○香奈
    兒公司及丁○萬寶龍公司在我國為註冊登記，取得使用於如附表二所示之商品，
    與其他應屬於同一類一切商品之商標專用權，此有中央標準局商標註冊證影本二
    紙附於偵查卷宗可憑，扣案仿冒之「  」、「ＭＯＮＴＢＬＡＮＣ」商標圖樣等
    商品，係使用相同於他人註冊商標之仿冒品乙節，亦經告訴代理人丙○○鑑定無
    訛，有其警訊筆錄一份在卷足稽。又查，如附表二所示「  」、「ＭＯＮＴＢＬ
    ＡＮＣ」等商標之圖樣，非僅於我國經濟部中央標準局註冊登記，受我國商標法
    保護外，尚為國際上及消費者等相關大眾所共知之商標，所販售之相關商品亦屬
    高價位商品，此與被告購入及賣出之價格相差懸殊，被告豈有不知仿冒品之理，
    況被告販售上開商品以牟利為目的，對於其所販售之商品是否為消費者接受、暢
    銷與否，自當較一般消費者具有更高之注意能力，則其對於販售之商品印有如附
    表二所示之商標圖樣，乃知名品牌之仿品，自無不知之理；被告前揭辯詞，顯係
    事後卸責之詞，不足採信。本件事證明確，被告犯行洵堪認定。
二、核被告所為，係犯商標法第六十三條之意圖販賣而陳列仿冒商標商品罪。爰審酌
    被告素行良好，惟其以販售皮件為業，對於知名品牌之皮件應知之甚詳，竟仍販
    入上開侵害他人商標專用權之皮件，意圖販賣而陳列，實不宜輕縱，然幸其意圖
    販賣而陳列仿冒商品之數量非鉅，且均尚未販出，犯罪所生之危害尚微等一切情
    狀，量處如主文所示之刑，並諭知易科罰金之折算標準。扣案如附表一所示內容
    之仿冒商品，係被告犯商標法第六十三條之罪所販賣之商品，應依商標法第六十
    四條之規定沒收之。
據上論斷，應依刑事訴訟法第二百九十九條第一項前段，商標法第六十三條、第六十
四條，刑法第十一條前段、第四十一條第一項前段，罰金罰鍰提高標準條例第二條，
判決如主文。
中      華      民      國    九十一    年     十一     月      一      日
                                    臺灣臺中地方法院刑事第六庭
                                        法  官  許  月  馨
右正本證明與原本無異。
如不服本判決，應於判決送達後十日內向本院提出上訴狀，上訴於臺灣高等法院臺中
分院（須附繕本）。
                                        書記官
中      華      民      國    九十一    年     十一     月      一      日
附錄本判決論罪科刑之法條：
商標法第六十三條：
明知為前條商品而販賣、意圖販賣而陳列、輸出或輸入者，處一年以下有期徒刑、拘
役或科或併科新台幣五萬元以下罰金。
附表一：
┌───┬──────────────┬─────────┬──────┐
│編號  │物    品    名    稱        │  數        量    │  備    註  │
├───┼──────────────┼─────────┼──────┤
│  一  │仿冒香奈兒皮包              │四件              │            │
├───┼──────────────┼─────────┼──────┤
│  二  │仿冒香奈兒皮夾              │一件              │            │
├───┼──────────────┼─────────┼──────┤
│  三  │仿冒ＭＯＮＴＢＬＡＮＣ皮夾  │三件              │            │
└───┴──────────────┴─────────┴──────┘
